【裁判字號】    89,易,2088
【裁判日期】    890927
【裁判案由】    詐欺
【裁判全文】
臺灣桃園地方法院刑事判決                        八十九年度易字第二八八號
    公  訴  人  臺灣桃園地方法院檢察署檢察官
    被      告  甲○○
右列被告因詐欺案件，經檢察官提起公訴（八十九年度偵字第九一二０號），本院判
決如左‥
    主  文
甲○○意圖為自己不法之所，以詐術使人將本人之物交付，處有期徒刑陸月。
    事  實
一、甲○○意圖為自己不法之所有，於民國（下同）八十九年六月至七月間，在桃園
    市○○街五十之十號二樓等處，假藉欲籌設資本高達新台幣四億五千萬元之成億
    科技股份有限公司以製造ＬＣＤ反射板為由，接續向乙○○、丙○○二人遊說入
    股投資，期間並帶乙○○、丙○○二人至世界顛峰科技股份有限公司參ＬＣＤ反
    射板生產作業情形，使不知情之該公司廠長吳一誠及生產部副理顏青向黃女二人
    解說，致黃女二人陷於錯誤，而以匯款之方式共交付一百萬元予甲○○，嗣因時
    隔多日未聞公司成立之消息，丙○○乃於八十九年三月二十一日與甲○○聯絡，
    甲○○始稱公司不成立並應允儘速返還款項，惟甲○○仍置之不理，直至乙○○
    等二人按甲○○所留合約書之住址前往查尋未獲，始知受騙。
二、案經被害人乙○○、丙○○二人訴由臺灣桃園地方法院檢察官偵查起訴。
    理  由
一、右開事實，訊據被告否認有詐欺犯行，辯稱其有向外募集資金，但因籌款不足，
    才無法成立公司。惟查，右揭事實業據被害人二人指訴歷歷，並有合約書影本、
    被害人以匯款方式匯至被告戶頭之遠東商業銀行林森分行帳戶明細、匯款委託書
    等在卷可稽。次查，被告自承其擬設立之公司須集資高達四億五千萬元，但自有
    資金僅有五百萬元，且自身復無從事ＬＣＤ反射板相關工作經驗，故縱使公司成
    立其資本亦僅占公司資本額之百分之一，不能主導公司之營運，顯與事理不符。
    又本件投資案既須集資四億五千萬元，數額相當龐大，然被告卻坦承從頭至尾僅
    向被害人二人募集一百萬元，顯與所須之資本差距過於懸殊，實令人疑其是否有
    成立公司之意。再查，果被告有意成立資本如此巨大之公司，其理應有詳細之計
    劃書如公司發起章程及相關費用帳冊，惟此經檢察官諭知其提出時，則支吾其詞
    ，無法提出，益徵被告所辯均係卸責之詞，不足採信，其犯行事證明確，堪以認
    定。
二、核被告所為係犯刑法第三百三十九條第一項之詐欺取財罪，其以一接續之詐術行
    為致損害二人之財產法益，係一行為觸犯數罪名之想像競合犯，應從一詐欺罪論
    處。爰審酌被告犯罪之動機、目的、手段及其品性、生活狀況、智識程度、犯罪
    所生之損害，及犯罪後至今仍未償還被害人之損失等一切情狀，量處如主文所示
    之刑示懲。
據上論斷，應依刑事訴訟法第二百九十九條第一項前段、刑法第三百三十九條第一項
、第五十五條、罰金罰鍰提高標準條例第一條，判決如主文。
本案經檢察官何祖舜到庭執行職務。
中      華      民      國      八十九      年    九    月    二十七  日
                                臺灣桃園地方法院刑事第一庭
                                    法  官   潘  政  宏
如不服本判決，應於送達後十日內，向本院提出上訴狀。
右正本證明與原本無異。
如不服本判決，應於判決送達後十日內向本院提出上訴狀( 應附繕本 )，上訴於
臺灣高等法院。
                                      書記官   蔡春榮
中        華        民        國   八十九   年   九   月    二十九    日
附錄論罪科刑法條
刑法第三百三十九條：
意圖為自己或第三人不法之所有，以詐術使人將本人或第三人之物交付者，處五年以
下有期徒刑、拘役或科或併科一千元（已提高十倍為一萬元）以下罰金。
以前項方法得財產上不法之利益或使第三人得之者，亦同。
前二項之未遂犯罰之。


司法院資訊處製作；財團法人民間司法改革基金會備份。
